【裁判字號】    98,上訴,879
【裁判日期】    980420
【裁判案由】    誣告
【裁判全文】
臺灣高等法院臺中分院刑事判決         98年度上訴字第879號
上  訴  人
即  被  告  乙○○
                    3號
                    現另案於台灣台中監獄執行中
上列上訴人因誣告案件，不服臺灣彰化地方法院98年度訴字第
236號中華民國98年2月27日第一審判決（起訴案號：臺灣彰化
地方法院檢察署97年度偵字第9425號），提起上訴，本院判決如
下：
    主  文
上訴駁回。
    理  由
一、按依刑事訴訟法第三百五十條、第三百六十一條、第三百六
    十二條、第三百六十七條規定，不服地方法院之第一審判決
    而上訴者，須提出上訴書狀，並應敘述具體理由，為上訴必
    備之程式；其所提出之書狀未敘述上訴理由，或僅曾以言詞
    陳述上訴理由者，均應於上訴期間屆滿後二十日內補提理由
    書於第一審法院。第一審法院經形式審查，認逾期未補提上
    訴理由者，應定期間先命補正；逾期未補正者，為上訴不合
    法律上之程式，應以裁定駁回。倘已提出上訴理由，但所提
    非屬具體理由者，則由第二審法院以上訴不合法律上之程式
    ，判決駁回。而所謂具體理由，必係依據卷內既有訴訟資料
    或提出新事證，指摘或表明第一審判決有何採證認事、用法
    或量刑等足以影響判決本旨之不當或違法，而構成應予撤銷
    之具體事由，始克當之（例如：依憑證據法則具體指出所採
    證據何以不具證據能力，或依憑卷證資料，明確指出所為證
    據證明力之判斷如何違背經驗、論理法則）；倘僅泛言原判
    決認定事實錯誤、違背法令、量刑失之過重或輕縱，而未依
    上揭意旨指出具體事由，或形式上雖已指出具體事由，然該
    事由縱使屬實，亦不足以認為原判決有何不當或違法者（例
    如：對不具有調查必要性之證據，法院未依聲請調查亦未說
    明理由，或援用證據不當，但除去該證據仍應為同一事實之
    認定），皆難謂係具體理由，俾與第二審上訴制度旨在請求
    第二審法院撤銷、變更第一審不當或違法之判決，以實現個
    案救濟之立法目的相契合，並節制濫行上訴（最高法院九十
    七年度臺上字第八九二號刑事判決意旨參照）。
二、經查本案上訴人即被告乙○○不服原審判決提起上訴，其上
    訴狀所載理由略謂：被告並無偽造、變造證據，或使用偽
    造、變造之證據誣陷他人，並不成立刑法第169條第1項之誣
    告罪。原審判決以被告之偵審中自白為判決之基礎，有未
    盡調查証據之違法云云。茲審查原審判決係就被告所為成
    立刑法第169條第1項「意圖他人受刑事或懲戒處分，向該管
    公務員誣告」之罪，並非同條第2項「意圖他人受刑事或懲
    戒處分，而偽造、變造證據，或使用偽造、變造之證據」之
    誣告罪，本件原審判決認定被告之犯罪事實，除被告於偵
    訊及原審審理時之供述外，尚有下列證據可資佐證：(一)九十
    七年九月十五日彰化縣警察局彰化分局偵詢（調查）筆錄。
    (二)證人甲○○之警詢、偵訊筆錄。(三)車輛失竊被害人曹翠英
    之警詢筆錄。(四)彰化縣警察局車輛尋獲電腦輸入單。(五)內政
    部警政署刑事警察局鑑驗書。以上業經原審法院已詳敘其理
    由，被告上訴意旨並未就原判決認事用法或量刑有何不當之
    處，具體提出指摘或表明第一審判決有何採證認事、用法或
    量刑等足以影響判決本旨之不當或違法，而構成應予撤銷之
    具體事由，核之上揭說明，應認其上訴違背法律上之程式，
    應予以駁回，爰依刑事訴訟法第367條前段及第372條之規定
    ，不經言詞辯論，判決如主文。
中    華    民    國    98    年    4     月    20    日
            刑事第二庭    審判長法  官  李  璋  鵬
                                法  官  胡  忠  文
                                法  官  蕭  錦  鍾
以上正本證明與原本無異。
如不服本判決應於收受送達後10日內向本院提出上訴書狀，其未
敘述上訴之理由者，並得於提起上訴後10日內向本院補提理由書
（均須按他造當事人之人數附繕本）「切勿逕送上級法院」。
                                書記官  吳  雅  菁
中    華    民    國    98    年    4     月    20    日


司法院資訊處製作；財團法人民間司法改革基金會備份。
